臺灣屏東地方法院刑事判決　　　　　　　 94年度訴字第952號
公　訴　人　臺灣屏東地方法院檢察署檢察官
被　　　告　甲○○
上列被告因違反毒品危害防制條例案件，經檢察官提起公訴（94
年度毒偵字第2104號）及移送併辦（94年度毒偵字第1933號），
被告已就被訴事實為有罪之陳述，本院裁定適用簡式審判程序，
判決如下：
    主  文
甲○○連續施用第一級毒品，累犯，處有期徒刑拾月，扣案之海
洛因壹包（淨重零點捌伍公克，包裝重零點肆貳公克）、沾有海
洛因之注射針筒壹支均沒收銷燬，注射針筒貳支、吸管壹支均沒
收。
    事  實
一、甲○○前於民國89年間因施用毒品案件，經依臺灣高雄地方
    法院裁定送觀察、勒戒後，認無繼續施用毒品之傾向，而由
    臺灣高雄地方法院檢察署檢察官以89年度毒偵字第1021號為
    不起訴處分確定。嗣於89年間再因施用毒品案件，經依本院
    裁定移送觀察、勒戒後，認有繼續施用毒品之傾向，為臺灣
    屏東地方法院檢察署檢察官聲請強制戒治並提起公訴。強制
    戒治部分則依本院裁定令入戒治處所施以強制戒治1 年，於
    強制戒治執行滿3 月後，成效經評定為合格，經本院裁定停
    止戒治，所餘戒治期間付保護管束，於91年2 月25日保護管
    束期滿強制戒治執行完畢。提起公訴部分則經本院判處有期
    徒刑6 月確定，並於91年2 月8 日執行完畢。再於92年間因
    違反毒品危害防制條例案件，經臺灣高等法院高雄分院判處
    應執行有期徒刑1 年5 月確定，因該案入監執行後，於94年
    3 月31日起獲准假釋出監，至94年6 月1 日假釋期滿，以已
    執行論。
二、詎甲○○於強制戒治執行完畢後，5 年內復基於施用第一級
    毒品海洛因之概括犯意，於94年7 月初某日起至同年8 月3
    日上午10時許，在屏東縣內埔鄉○○村○○路417 號其住處
    ，以針筒注射靜脈之方式，連續施用第一級毒品海洛因多次
    。嗣於94年7 月29日下午1 時5 分許，為警在上址查獲，並
    扣得其所有之第一級毒品海洛因1 包（淨重0.85公克，包裝
    重0.42公克）及施用工具注射針筒2 支、吸管1 支；繼於94
    年8 月5 日上午8 時10分許，為警在上址查獲，並扣得其所
    有之施用工具注射針筒1 支。
三、案經屏東縣警察局潮州分局報請臺灣屏東地方法院檢察署檢
    察官偵查起訴及移送併案審理。
    理  由
一、上開犯罪事實，業據被告甲○○於本院審理時坦承不諱，又
    其為警查獲後所採集之尿液送檢驗結果，均呈嗎啡陽性反應
    ，有憲兵司令部刑事鑑識中心鑑驗通知書、台灣檢驗科技股
    份有限公司濫用藥物尿液檢驗報告各1 份在卷可憑，復有扣
    案之海洛因1 包、注射針筒3 支及吸管1 支可資佐證。而扣
    案之白粉1 包，經送驗結果確含第一級毒品海洛因成分（淨
    重0.85公克，包裝重0.42公克），有法務部調查局94年9 月
    30日調科壹字第240003865 號鑑定通知書1 份附卷可稽。另
    94年8 月5 日查獲之注射針筒1 支經警以毒品簡易快速篩檢
    試劑初步檢驗結果，呈海洛因反應，此有屏東縣警察局潮州
    分局毒品類初步檢驗結果報告表1 份附卷足稽，足認被告之
    自白與事實相符，應堪採信。再被告曾於89年間因施用毒品
    案件，經依臺灣高雄地方法院裁定送觀察、勒戒後，認無繼
    續施用毒品之傾向，而由臺灣高雄地方法院檢察署檢察官以
    89年度毒偵字第1021號為不起訴處分確定；嗣於89年間再因
    施用毒品案件，經依本院裁定移送觀察、勒戒後，認有繼續
    施用毒品之傾向，依本院裁定令入戒治處所施以強制戒治1
    年，於強制戒治執行滿3 月後，成效經評定為合格，經本院
    裁定停止戒治，所餘戒治期間付保護管束，於91年2 月25日
    保護管束期滿強制戒治執行完畢等情，有臺灣高等法院被告
    前案紀錄表1 份附卷足憑。本案事證明確，被告於強制戒治
    執行完畢後5 年內再施用海洛因之犯行，堪以認定。
二、查海洛因係屬毒品危害防制條例第2 條第2 項第1 款所列之
    第一級毒品，被告甲○○非法施用海洛因，核其所為係犯毒
    品危害防制條例第10條第1 項施用第一級毒品罪。其因施用
    而持有海洛因之低度行為，為施用之高度行為所吸收，不另
    論罪。被告先後多次施用海洛因犯行，時間緊接，犯罪構成
    要件相同，顯係基於概括犯意為之，應依連續犯之規定論以
    一罪，並加重其刑。移送併案審理之犯罪事實已在起訴範圍
    之內，且與前開已起訴之犯罪事實，具連續犯之裁判上一罪
    關係，為起訴效力所及，本院自應併予審理。又被告於89年
    間因施用毒品案件，經本院判處有期徒刑6 月確定，並於91
    年2 月8 日執行完畢，再於92年間因違反毒品危害防制條例
    案件，經臺灣高等法院高雄分院判處應執行有期徒刑1 年5
    月確定，因該案入監執行後，於94年3 月31日起獲准假釋出
    監，至94年6 月1 日假釋期滿，以已執行論，有臺灣高等法
    院被告前案紀錄表1 紙在卷可按，其受有期徒刑之執行完畢
    後，5 年之內再犯有期徒刑以上刑之本罪，為累犯，應依法
    加重其刑，並遞加之。爰審酌被告前經觀察勒戒、強制戒治
    後，仍未能自我克制以戒除毒癮，其施用毒品足以戕害自身
    健康，並生對於社會安全與公共秩序之潛在危害，惟念其施
    用時間僅約1 月，期間不長，且已自行前往醫院治療，有屏
    安醫院診斷證明書可查，足認被告已知悔悟，犯罪後復能坦
    承犯行，態度尚屬良好等一切情狀，量處如主文所示之刑。
    扣案之海洛因1 包（淨重0.85公克，包裝重0.42公克）係屬
    第一級毒品，而沾有海洛因之注射針筒1 支，因沾有毒品且
    難以析離，均應依毒品危害防制條例第18條第1 項前段之規
    定，沒收銷燬之；扣案之注射針筒2 支及吸管1 支，係被告
    所有供施用海洛因犯罪所用之物，業據其供明在卷，應依刑
    法第38條第1 項第2 款之規定宣告沒收。
三、至移送併辦意旨認被告係自94年6 月28日起施用海洛因。惟
    查，被告於偵查中固供稱：從1 個月前開始施打海洛因云云
    ，然於本院審理中則供稱：正確時間應是在94年7 月初等語
    ，且本案亦無其他積極證據足認被告係自94年6 月28日起施
    用，故就被告開始施用毒品之日期，自以被告於本院之自白
    較為可採。惟移送併辦意旨認此無罪部分，與前開起訴及移
    送併辦有罪部分有連續犯裁判上一罪關係，爰不另為無罪之
    諭知，併此敘明。
據上論斷，應依刑事訴訟法第273 條之1 第1 項、第299 條第1
項前段，毒品危害防制條例第10條第1 項、第18條第1 項前段，
刑法第11條、第56條、第47條、第38條第1 項第2 款，判決如主
文。
本案經檢察官鄭伊鈞到庭執行職務。
中　　華　　民　　國　　94　　年　　10　　月　　28　　日
                  刑事第五庭    法  官  楊文廣
以上正本證明與原本無異。
如不服本判決應於收受本判決送達後十日內向本院提出上訴書狀，
其未敘述上訴理由者，並得於提起上訴後十日內向本院補提理由
書狀（均須按他造當事人之人數附繕本）「切勿逕送上級法院」
中　　華　　民　　國　　94　　年　　10　　月　　28　　日
                                書記官  林志憲
附錄所犯法條：
毒品危害防制條例第10條第1項
施用第一級毒品者，處六月以上五年以下有期徒刑。
